【裁判字號】    89,易,294
【裁判日期】    891228
【裁判案由】    傷害
【裁判全文】
臺灣臺東地方法院刑事判決                          八十九年度易字第二九四號
    公  訴  人  臺灣台東地方法院檢察署檢察官
    被      告  丁○○
    選任辯護人  黃光宇
    被      告  乙○○
    選任辯護人  李泰宏
    被      告  丙○○
    選任辯護人  黃光宇
右列被告因傷害案件，經檢察官提起公訴（八十九年度調偵字第五十四號），本院判
決如左：
    主  文
丁○○教唆傷害人之身體，處有期徒刑伍月，如易科罰金，以參佰元折算壹日。
丙○○共同傷害人之身體，處有期徒刑參月，如易科罰金，以參佰元折算壹日。
乙○○無罪。
    事  實
一、丁○○於民國八十八年七月三日凌晨二時十五分許，在台東縣綠島鄉南寮村途遇
    甲○○，因甲○○怒斥丁○○與其養女戊○○交往，而發生爭執拉扯，丁○○心
    生不滿即揚言將帶人至甲○○所經營之「東龍潛水中心」砸店理論等語。嗣於當
    日凌晨二時三十分許，即教唆朋友丙○○率不詳姓名之成年男子四人，其等五人
    至東龍潛水中心見甲○○即基於共同傷害犯意之聯絡，出手毆打甲○○，致下巴
    裂傷四乘一公分、口腔內側裂傷三乘一公分、雙眼眶瘀腫及鼻挫傷三乘二公分等
    傷害。
二、案經被害人甲○○訴由臺灣臺東地方法院檢察署檢察官偵查起訴。
    理  由
壹、有罪部份
一、訊據被告丁○○與丙○○等均矢口否認有何傷害告訴人甲○○之傷害犯行，被告
    丁○○辯稱：我沒叫人去打告訴人，之前我有與告訴人互毆云云。被告丙○○辯
    稱：我沒有打告訴人，我只是在他們爭吵一半時過去看云云。惟查，被告等人確
    有上述時地毆打告訴人甲○○之事實，業據告訴人甲○○於偵審中指述甚詳，核
    與證人羅碧芬於偵查中所證述之情節相符。且在場證人戊○○亦證稱確有看到被
    告丙○○到場等語。並有告訴人甲○○之驗傷診斷書影本二紙與受傷之照片等附
    卷足證。被告丁○○既揚言至告訴人店找碴，被告丙○○確已到場，致告訴人受
    傷，據此足認被告丙○○等應係遭被告丁○○之唆使而前往傷害無誤。被告等所
    辯應係卸責之詞，不足採信，犯行堪以認定。
二、核被告丁○○與丙○○所為，係犯刑法第二百七十七條第一項之傷害罪。被告丁○○教唆原無犯意之丙○○等傷害，為教唆犯。被告丙○○與其他不詳姓名之四
    人間有犯意聯絡及行為分擔，為共同正犯。爰審酌被告之品行、犯罪之動機、目
    的、手段、犯罪時所受之刺激、被害人所受傷害程度及被告犯罪後之態度等一切
    情狀，量處如主文所示之刑，並諭知易科罰金之折算標準。
貳、無罪部份
一、公訴意旨如附件起訴書所載。
二、訊據被告乙○○堅決否認有何傷害甲○○之犯行，辯稱：我沒有打告訴人，當時
    我人在台東，不在綠島，我沒有見過告訴人，我只去過綠島一次等語。經查，被
    告乙○○於八十八年七月二至三日間，確在台東市與知本地區擺夜市生意等情。
    業據被告乙○○之鄰居即證人王得文在偵查中證稱：「八十八年七月三日乙○○
    在作生意。當日我在寶桑路二零九號店內，乙○○至太平擺夜市。」、「八十八
    年七月二日傅下午三點多至店中，他太太留在店裏，傅下午六點多開車至知本擺
    夜市。」等語。證人李昆桓亦於偵查中到庭證稱：「傅之店在寶桑二一一號我店
    隔壁，傅於二日至知本，三日至太平擺夜市。」等語。核其二人所證情節相符。
    再質之告訴人甲○○聲請傳訊之證人戊○○亦到庭證稱：「乙○○沒有去東龍潛
    水中心。」等語。雖然，被告乙○○於偵查中曾辯稱：伊小孩自八十七年八月七
    日出生五個月後，就未在台東寶桑路之店面賣過魯味食品，該店面僅伊會料理，
    伊妻不會料理而在家帶小孩，且每次作生意，均是與妻小同往等語。查此辯解中
    ，被告所稱係未在店裹賣魯味，故此辯解核與證人等所稱被告係至知本與太平等
    地擺夜市而非作魯味等情相符。公訴人認此辯解與證人李昆桓等人之證詞大相逕
    庭，相互扞格云云，尚有誤會。是以，被告乙○○所辯應堪採信。犯罪即屬不能
    證明，自應為無罪之諭知。
據上論斷，應依刑事訴訟法第二百九十九條第一項前段、三百零一條第一項，刑法第
二十八條、第二十九條第一項、第二百七十七條第一項、第四十一條，罰金罰鍰提高
標準條例第一條前段、第二條，判決如主文。
中    華    民    國       八十九  年 十二        月    二十八      日
                                      臺灣臺東地方法院刑事庭
                                          法  官  朱中和
右正本證明與原本無異
如不服本判決應於送達後十日內向本院提出上訴狀
                                          書記官  王敏玉
中    華    民    國       九十      年      一        月      五      日
附錄本案論罪科刑法條全文
刑法第二百七十七條第一項：
傷害人之身體或健康者，處三年以下有期徒刑、拘役或一仟元以下罰金。


司法院資訊處製作；財團法人民間司法改革基金會備份。
